# 金融资产转长投的递延所得税负债处理

提问人：Ashley999 时间：2019-11-29 06:30:20
请教陈版主，金融资产增资之后转权益法核算的长投，请问
之前金融资产因公允价值增值 4 亿，确认 1 亿的 DTL
1.如果长投可能有出售意图，这个 DTL是可以不冲销的吗？以后做权益法核算做 equity pickup 的时候是不是也都要做 DTL或 DTA？
2.如果打算长期持有长投，之前确认的 DTL要怎么处理？以后做损益调整是否不需要确认 DTL 或 DTA？
谢谢～

回答人：chenyiwei
你的理解基本合理。
1.如果长投可能有出售意图，这个 DTL 不应冲销，且应当按照转换为权益法核算之日（即取得重大影响之日）该部分股权的公允价值和原计税基础之间的差额重新计算该 DTL。以后做权益法核算做 equity pickup 的时候，由于存在出售意图，应继续确认 DTL 或 DTA（其中确认 DTA需以预计可预见的未来将产生足够多的应纳税所得额为限。）
2.如果打算长期持有长投，之前确认的 DTL仍应保留，应当按照转换为权益法核算之日（即取得重大影响之日）该部分股权的公允价值和原计税基础之间的差额重新计算该 DTL。但后续的权益法核算的损益调整/其他综合收益/其他权益变动金额无需确认 DTL 或DTA。